【裁判字號】    95,重訴,568
【裁判日期】    950628
【裁判案由】    侵權行為損害賠償
【裁判全文】
臺灣臺北地方法院民事裁定             95年度重訴字第568號
原      告  戊○○
原      告  丙○○
                        號
原      告  丁○○
                        四樓
原      告  甲○○
被      告  乙○○
上列當事人間侵權行為損害賠償事件，經本院刑事庭裁定移送民
事庭，本院於九十五年六月二十日言詞辯論終結，裁定決如下：
    主  文
原告之訴及假執行之聲請均駁回。
訴訟費用由原告負擔。
    理  由
一、原告起訴意旨略以：被告乙○○涉及詐欺：原告戊○○1000
    萬元（90年重附民字第150號）、原告丙○○900萬元（90年
    重附民字第151號）、原告丁○○350萬元（90年附民字第43
    0號）、原告甲○○1200萬元（90年重附民字第15號），而
    在被告刑事案件（88年易緝字第127號）中提起附帶民事訴
    訟，爰依侵權行為法律關係起訴請求，並聲明：(一)被告應給
    付各原告上開金額，及自訴狀繕本送達被告翌日起至清償止
    ，按年息百分之五計算之利息。(二)願供擔保，請准宣告假執
    行。
二、按原告之訴，其起訴不合程式者，法院應以裁定駁回之，民
    事訴訟法第249條第1項第6款定有明文。次按刑事法院得依
    刑事訴訟法第504條第1項規定，將附帶民事訴訟以裁定移送
    於該法院民事庭者，以刑事部分宣告被告有罪之判決者為限
    ，至刑事法院就檢察官所起訴被告涉犯犯罪事實之一部，經
    認定不能證明被告犯罪，僅因檢察官認該部分與有罪部分具
    裁判上一罪、實質上一罪關係，而不另於主文為無罪諭知之
    情形，因實質上與諭知無罪有同一之效力，刑事法院本應依
    刑事訴訟法第503條第1項前段規定以判決駁回原告該部分之
    附帶民事訴訟，如誤以裁定移送於民事庭，其訴之不合法，
    不因移送民事庭而受影響，受移送之民事庭應認原告之訴為
    不合法，而以裁定駁回之（最高法院66年臺上字第1094號判
    例意旨參照）。查原告四人所指被告乙○○前開詐欺，經本
    院刑事庭以88年度易緝字第127號判決認定不能證明被告犯
    罪，惟因本院認檢察官指訴被告乙○○連續犯詐欺取財罪，
    因無法認定被告有施用詐術借款，而不另為無罪之諭知，本
    院刑事庭原應按刑事訴訟法第503條第1項前段規定以判決駁
    回原告該部分之附帶民事訴訟（即本件原告四人所主張之侵
    權行為損害賠償）雖誤為移送，依前開說明，其訴仍不合法
    ，本院應依民事訴訟法第249條第1項第6款規定，以裁定駁
    回原告之訴。原告之訴既經駁回，其假執行之聲請失所附麗
    ，應併予駁回。
三、依民事訴訟法第249條第1項第6款、第95條、第78條規定，
    裁定如主文。
中    華    民    國    95    年    6     月    28    日
                  民事第五庭    法  官  陳心弘
以上正本，係照原本作成。
如對本判決上訴，須於判決送達後20日內向本院提出上訴狀
中    華    民    國    95    年    6     月    28    日
                                書記官  許博為


司法院資訊處製作；財團法人民間司法改革基金會備份。
